---
title: "Taller: Introducción a SIG con R"
subtitle: "Presentación del paquete ggplot2"
author: "Agustín Nieto"
institute: "INHUS-CONICET/UNMdP"
date: "2023/10/10 (actualización: `r Sys.Date()`)"
output:
  xaringan::moon_reader:
    lib_dir: libs
    nature:
      highlightStyle: github
      highlightLines: true
      countIncrementalSlides: false
---

class: inverse, center, middle

# Arranquemos...

```{r setup, include=FALSE}
options(htmltools.dir.version = FALSE)
library(ggplot2)
library(sf)
library(ggmap)
library(geomultistar)
```

---

# ¿Qué es ggplot2?

- ggplot2 es un paquete de R para la creación de gráficos estadísticos desarrollado por Hadley Wickham.

- Declarativo: ggplot2 es un sistema de gráficos declarativo, lo que significa que te permite crear gráficos especificando qué datos quieres visualizar y cómo quieres que se vea el gráfico, en lugar de preocuparte por los detalles de implementación.

- Basado en la Grammar of Graphics: El paquete ggplot2 se basa en la "Grammar of Graphics" (Gramática de las Gráficas), un marco teórico que descompone los gráficos en componentes básicos como datos, estéticas, geoms y facetas. Esto hace que la creación de gráficos sea más estructurada y coherente.

- Layering: ggplot2 te permite agregar capas (layers) a tus gráficos. Puedes agregar capas geométricas (geoms) para representar tus datos, capas estadísticas para realizar cálculos y transformaciones, y personalizar cada capa de forma independiente.

- Facetas: Puedes dividir tus datos en subgráficos utilizando facetas, lo que te permite crear múltiples paneles (subgráficos) basados en una variable categórica. Esto es útil para explorar relaciones en los datos.

---

# Ejemplo de gráfico de dispersión

```{r, echo=FALSE}
ggplot(data = mtcars, aes(x = mpg, y = wt)) +
  geom_point()
```

---

# Ejemplo de gráfico de barras

```{r, echo=FALSE}
ggplot(data = diamonds, aes(x = cut)) +
  geom_bar()
```

---

# Datos georreferenciados

```{r}
# Cargar datos espaciales de estados de EE. UU.
estados_usa <- geomultistar::usa_states

# Visualizar los primeros registros del conjunto de datos
head(estados_usa)
```



---

# Crear un mapa de estados de EE. UU.

```{r, warning=FALSE}
ggplot() +
 geom_sf(data = geomultistar::usa_states, aes(fill = state), color = "grey", show.legend = F) +
 labs(title = "Mapa de Estados de EE. UU.", fill = "Estado") +
  theme_bw()
```


---
class: inverse, center, middle

# Ahora vayamos a RStudio...

